# 请教陈版主，人力资源公司适用总额法或净额法确认收入的问题。

提问人：rhzhangyu 时间：2019-04-30 11:05:17
请教陈版主，某人力资源公司两种业务适用总额法或净额法确认收入的问题。问题描述如下：
业务 1 ：劳务派遣业务：
企业按劳务人员工资收取服务费，劳务人员均为外招人员，并非企业员工，企业是否可以按总额法确认收入？还是只应该将代收代付的工资挂往来而非收入成本。
业务 2 ：计算代发工资代缴社保业务
企业给客户自己的员工计算代发代缴工资社保，企业是否按总额法确认收入？
谢谢陈版主。

回答人：chenyiwei
此类人力资源外包服务（或者称为 “灵活用工业务” 或其他类似名称）应按净额法确认收入。参考：《瑞华研究 2010 ～ 2016 汇编》之 “问题 1-4-8（企业对劳务派遣人员薪酬的核算和列报）”。

提问人：862457365 时间：2019-05-01 21:39:45
请教陈老师”公司直接将款项支付给劳务派遣公司，这种情况下现在还可以计入管理费用且不通过应付职工薪酬核算吗” 以前实务中有这样处理地。
谢谢陈老师

回答人：chenyiwei
用工单位支付给劳务派遣机构的管理费属于管理费用，不是职工薪酬；相当于劳务人员薪酬的部分应通过 “应付职工薪酬” 核算。